臺灣基隆地方法院刑事判決　　　　　 95年度易更(一)字第2號
公　訴　人　臺灣基隆地方法院檢察署檢察官
被　　　告　丙○○
選任辯護人　黃秋雄律師
上列被告因竊盜案件，經檢察官聲請簡易判決處刑（95年度偵字
第1055號），本院認不宜，改依通常程序審理，並以95年度易字
第264 號裁定駁回，檢察官提起抗告，經臺灣高等法院95年度抗
字第724號裁定撤銷發回，本院判決如下：
    主  文
丙○○無罪。
    理  由
一、公訴意旨略以：丙○○明知置於丁○○所有台北縣貢寮鄉○○段貢寮小段第175─41地號土地上之水泥涵管2支非其所有
    ，而係他人所有之物，竟意圖為自己不法所有，於民國93年
    7月間某日（聲請簡易判決處刑書誤載為94年7月），委託不
    知情之甲○○將上開水泥涵管吊走使用以竊取之，嗣經戊○○發現報警處理，始知上情，因認丙○○涉犯刑法第320條
    第1項之竊盜罪罪嫌云云。
二、按犯罪事實應依證據認定之，無證據不得認定犯罪事實，又
    不能證明被告犯罪者，應諭知無罪之判決，刑事訴訟法第15
    4條第2項及第301條第1項分別定有明文。次按認定犯罪事實
    所憑之證據，雖不以直接證據為限，間接證據亦包括在內；
    然而無論直接或間接證據，其為訴訟上之證明，須於通常一
    般之人均不致有所懷疑，而得確信其為真實之程度者，始得
    據為有罪之認定，倘其證明尚未達到此一程度，而有合理之
    懷疑存在時，事實審法院復已就其心證上理由予以闡述，敘
    明其如何無從為有罪之確信，因而為無罪之判決，尚不得任
    意指為違法，最高法院則著有76年臺上字第4986號判例要旨
    可參。
三、公訴人認被告丙○○涉犯竊盜罪嫌，係以證人戊○○、甲○○之證詞，及相片8幀、台北縣瑞芳地政事務所95年5月24日
    瑞土測字第431號土地複丈成果圖1份及相片10幀為論據。訊
    據被告固坦認於93年7 月間某日，雇用證人甲○○至台北縣
    貢寮鄉○○段貢寮小段第175─41地號土地上吊走水泥涵管2
    支等情，惟堅決否認有何竊盜行為，辯稱：伊雇甲○○至上
    述土地上吊走的系爭2支水泥涵管，均為內徑90cm之B型管，
    是伊承包台北縣雙溪鄉后番子坑溪整治第二期工程時所購買
    ，因其所有位於台北縣貢寮鄉○○段貢寮小段第185 地號土
    地與丁○○所有之系爭土地相鄰，因界線不明才會誤放在丁○○之土地上等語，經查：
  (一)被告固坦承於93年7 月間某日，雇用證人甲○○至台北縣貢
    寮鄉○○段貢寮小段第175─41地號土地上吊走水泥涵管2支
    等情，與證人戊○○、甲○○證述內容大致相符，並有相片
    8 幀、台北縣瑞芳地政事務所95年5月24日瑞土測字第431號
    土地複丈成果圖1 份及相片10幀為證，堪認被告此部分之自
    白與事實相符，可以採信。
  (二)據證人戊○○於歷次偵審時均證稱：被告雇用證人甲○○至
    台北縣貢寮鄉○○段貢寮小段第175─41 地號土地上吊走的
    水泥涵管2 支，是伊於90年間，因從事農田水圳埋設涵管工
    程時所購買，當時購買30支90cm之A 型管，工程結束後尚剩
    餘3 支，放置在丁○○所之系爭土地上，現系爭土地上仍有
    1支同型、同尺寸之A型管，被告雇用甲○○吊走的2 支水泥
    涵管，就是伊所有的90cm之A 型管等語，並提出台北縣貢寮
    鄉公所便箋、出廠證明書為證（見偵查卷18、19、33頁、本
    院96年4 月26日審判筆錄），證人甲○○於本院履勘時在現
    場亦證實：被告雇伊用大貨車將系爭2 支水泥涵管自台北縣
    貢寮鄉○○段貢寮小段第175─41 地號土地上吊走，待載至
    台北縣雙溪鄉內平林48號前（即平林派出所附近），即改由
    被告以載卡多貨車分二次載2 支水泥涵管至台北縣雙溪鄉后
    番子坑溪整治第二期工程施工現場，第2 次載運時伊有跟進
    去看等語（見本院96年3 月15日勘驗筆錄），惟本院至現場
    履勘結果，仍遺留在現場為證人戊○○所稱與被告吊走之同
    型水泥涵管，為內徑100cm之A型管，而被告雇用甲○○吊至
    台北縣雙溪鄉后番子坑溪整治第二期工程施工現場之水泥涵
    管則為90 cm之B型管，兩者明顯不同，有本院96年3 月15日
    勘驗筆錄在卷可參，足證被告雇用甲○○在系爭土地吊走之
    2支水泥涵管為90cm之B型管，與證人戊○○所稱被告吊走之
    2支水泥涵管是90cm之A型管不同，證人戊○○之證言，顯與
    事實不符。
  (三)另參以被告提出之行政院農業委員會水土保持局第一工程所
    工程結算驗收證明書、行政院農業委員會水土保持局第一工
    程所00414 詳細價目表可知，被告確曾因前述台北縣雙溪鄉
    后番子坑溪整治第二期工程之需要，於93年間購買90cm之B
    型管並用於該工程之事實，反之，證人戊○○提出之前述台
    北縣貢寮鄉公所便箋、出廠證明書，僅能證明其於90年2 月
    20日曾購買90cm之A 型管30支，並無法證明被告吊走之水泥
    涵管為其所有。
  (四)再查，系爭2 支水泥涵管雖係放置在丁○○所有之台北縣貢
    寮鄉○○段貢寮小段第175─41 地號土地上，然緊鄰同小段
    185地號土地則為被告所有，有台北縣瑞芳地政事務所95年5
    月24日瑞土測字第431號土地複丈成果圖1份、相片10幀、土
    地登記謄本附卷可稽，依現場未圈圍之開放土地，被告所辯
    ，可能誤放在他人土地之事實，亦合常情。況且，證人丁○○於本院審理時亦證稱：「（訊以你上述土地有無借給戊○○使用？）有，我借他放涵管。」、「（訊以戊○○放幾根
    涵管在你的土地上？）我不知道。」、「（訊以上述土地你
    有無借被告使用？）有，也是借他放涵管，放在我土地邊邊
    處，是在我的土地內。」等語（見本院96年5 月31日審判筆
    錄），益證被告吊走之2 支水泥涵管為其所有乙節，可以採
    信。
  (五)綜上各節，無任何證據資料顯示系爭2 支水泥涵管係被告竊
    取，揆諸首揭規定及說明，本案既不能證明被告犯罪，即應
    為無罪判決之諭知，以免冤抑。
據上論斷，應依刑事訴訟法第301條第1項，判決如主文。
本案經檢察官乙○○到庭執行職務
中　　華　　民　　國　　96　　年　　6 　　月　　14　　日
                  刑事第二庭審判長法  官
                                  法  官
                                  法  官
以上正本證明與原本無異。
對於本件判決如有不服，應於收受送達後10日內，向本院提出上
訴書狀，上訴於臺灣高等法院，並按他造當事人之人數附具繕本
。
中　　華　　民　　國　　96　　年　　6 　　月　　11　　日
                            書 記 官  潘端典
